臺灣臺東地方法院民事裁定　　　　　　　100年度聲字第642號
聲　請　人　邱寶玉
相　對　人　林玉蘭
上列當事人間聲請停止執行事件，本院裁定如下：
    主  文
聲請人以新臺幣捌仟元供擔保後，本院一百年度司執字第七二九
六號事件關於命聲請人應將如附圖所示Ｆ部分面積九十一點二三
平方公尺及Ｇ部分面積六點六三平方公尺土地上之建物騰空交還
相對人部分強制執行程序，於本院一百年度再易字第三號再審之
訴事件判決確定、和解或撤回起訴前應暫予停止。
    理      由
一、聲請意旨略以：本院99年度簡上字第14號請求遷讓房屋事件
    業經判決確定（第一審為本院簡易庭98年度東簡字第281 號
    事件），現由本院以99年度司執字第6503號事件強制執行中
    ，惟聲請人已依民事訴訟法第496條第1 項第13款及第497條
    規定提起再審之訴（本院100年度再易字第3號），爰依強制
    執行法第18條第2 項規定聲請定相當且確實之擔保後，停止
    執行關於命聲請人應將如附圖所示Ｆ部分面積91.23 平方公
    尺及Ｇ部分面積6.63平方公尺土地上之建物騰空交還相對人
    之部分強制執行程序等語。
二、按有回復原狀之聲請、提起再審或異議之訴、對於和解為繼
    續審判之請求、提起宣告調解無效之訴或撤銷調解之訴，抑
    或對於許可強制執行之裁定提起抗告時，法院因必要情形或
    依聲請定相當並確實之擔保，得為停止強制執行之裁定；強
    制執行法第18條第2項定有明文。
三、查相對人執本院民國99年6月8日98年度東簡字第281 號民事
    簡易判決為執行名義向本院聲請強制執行，業經本院以100
    年度司執字第7296號（本為99年度司執字第6503號）事件實
    施強制執行中；嗣聲請人提起再審之訴（本院100 年度再易
    字第3 號）；如不停止強制執行，聲請人恐受到難以回復之
    損害，故應有依聲請定相當並確實之擔保後，准予停止強制
    執行之必要等情，業據本院核閱上開強制執行及民事訴訟卷
    宗無訛。揆諸前揭法律規定，聲請人陳明願供擔保聲請裁定
    停止執行，核無不合，應予准許。茲本院審酌強制執行標的
    物價額為新臺幣（下同）80,000元（臺東縣稅捐稽徵處95年
    5 月8日東稅財字第950012207號函參照），且聲請人經詢問
    以該價額為計算供擔保金額之標準後表示沒意見（見本院
    100年8月31日公務電話紀錄）等情，認聲請人供擔保之數額
    以如附表所示8,000 元為相當，爰酌定為聲請人應供擔保之
    金額。
四、據上論結，依強制執行法第18條第2項，裁定如主文。
中    華    民    國   100    年    8     月    31    日
                        民事庭法  官  陳谷鴻
以上正本係照原本作成。
如不服本裁定，應於送達後10日內，表明抗告理由向本院提出抗
告狀，並繳納抗告費新臺幣1,000元。
中    華    民    國   100    年    9     月    1     日
                              書記官  林慧芬
【附表】
┌───────┬──────────────────────────────┐
│請求實現之權利│聲請人應將如複丈成果圖所示Ｆ部分面積91.23 平方公尺及Ｇ部分面│
│              │積6.63平方公尺土地上之建物騰空交還相對人（僅記載聲請停止執行│
│              │標的部分）。                                                │
├───────┼──────────────────────────────┤
│停止執行之期間│2年（推估）                                                 │
├───────┼──────────────────────────────┤
│損害額之計算式│80,000元×5%×2＝8,000元                                    │
├───────┼──────────────────────────────┤
│附          註│1.民法第203條                                               │
│              │  應付利息之債務，其利率未經約定，亦無法律可據者，週年利率為│
│              │  5%。                                                      │
│              │2.各級法院辦案期限實施要點第2條                             │
│              │  案件自收案之日起，逾下列期限尚未終結者，除由院長負責督促迅│
│              │  速辦理外，並按月填具遲延案件月報表，層報本院：            │
│              │  (1)民刑事簡易程序第1審審判案件逾10個月。                  │
│              │  (2)民刑事通常程序第1審審判案件及民事執行事件逾1年4個月，破│
│              │     產事件及公司重整事件逾2年。                            │
│              │  ……                                                      │
│              │  (7)民刑事第2審審判案件逾2年。                             │
│              │  (8)民刑事第3審審判案件逾1年。                             │
│              │  ……                                                      │
│              │  (10)民事小額訴訟程序第1審審判案件逾6個月。                │
│              │  ……                                                      │
│              │3.最高法院91年台抗字第429號裁定：                           │
│              │  按強制執行程序開始後，除法律另有規定外，固不停止執行，惟於│
│              │  提起異議之訴時，法院因必要情形或依聲請定相當並確實之擔保，│
│              │  得為停止執行之裁定，此觀強制執行法第18條第1項、第2項之規定│
│              │  自明。又法院依強制執行法第18條第2 項定擔保金額而准許停止強│
│              │  制執行之裁定者，該項擔保係備供債權人因停止執行所受損害之賠│
│              │  償，其數額應依標的物停止執行後，債權人未能即時受償或利用該│
│              │  標的物所受之損害額，或其因另供擔保強制執行所受之損害額定之│
│              │  ，非以標的物之價值或其債權額為依據。                      │
│              │4.最高法院95年台抗字第104號裁定：                           │
│              │  有回復原狀之聲請，或提起再審或異議之訴，或對於和解為繼續審│
│              │  判之請求，或提起宣告調解無效之訴、撤銷調解之訴，或對於許可│
│              │  強制執行之裁定提起抗告時，法院因必要情形，或依聲請定相當並│
│              │  確實擔保，得為停止強制執行之裁定，強制執行法第18條第2 項定│
│              │  有明文。又抵押人如以許可執行裁定成立前實體上之事由，主張該│
│              │  裁定不得為執行名義而提起訴訟時，其情形較裁定程序為重，依「│
│              │  舉輕明重」之法理，並兼顧抵押人之利益，則抵押人自得依強制執│
│              │  行法第18條第2 項之規定，聲請為停止執行之裁定。次按抵押人本│
│              │  此裁定所供之擔保，係以擔保抵押權人因抵押人聲請停止強制執行│
│              │  不當，可能遭受之損害獲得賠償為目的。是法院定此項擔保，其數│
│              │  額應依標的物停止執行後，抵押權人未能即時受償或利用該標的物│
│              │  所受之損害額，或其因另供擔保強制執行所受之損害額定之，非以│
│              │  標的物之價值或其債權額為依據。                            │
│              │5.本件係對第二審確定判決所提之再審之訴。                    │
└───────┴──────────────────────────────┘